臺灣臺北地方法院民事裁定　　　　　　　97年度重訴字第71號
原　　　告　吳翊正
上二人共同
訴訟代理人　陳鄭權律師
上二人共同
複代理人　　劉上銘律師
被　　　告　鄭德仁
　　　　　　鄭德慶
　　　　　　鄭國男
　　　　　　鄭蔡桂
　　　　　　　　　　　　號
　　　　　　鄭明媚
　　　　　　鄭明芳
　　　　　　鄭明娟
　　　　　　　　　　　　號
　　　　　　鄭凱耀
被　　　告　鄭舒妤
法定代理人　錢憶華
上九人共同
訴訟代理人　徐方齡律師
　　　　　　薄正任律師
被　　　告　鄭明貴
被　　　告　鄭漢忠
　　　　　　　　　　　　號
被　　　告　鄭美蘭
訴訟代理人　王怡惠律師
訴訟代理人　陳錦隆律師
複代理人　　黃雪鳳律師
訴訟代理人　王東山律師
複代理人　　林孝甄律師
上列當事人間請求移轉土地等事件，本院民國99年12月31日所為
之更正裁定，應裁定更正如下：
    主  文
原裁定撤銷。
原判決正本中關於主文第二項及得心證之理由欄第(二)項部分之記
載，應更正如附表所示。
    理  由
一、按原法院或審判長認抗告為有理由者，應撤銷或變更原裁定
    ，民事訴訟法第490 條第1 項定有明文。又按判決如有誤寫
    、誤算或其他類此之顯然錯誤者，法院得隨時或依聲請以裁
    定更正之，其正本與原本不符者亦同，民事訴訟法第232 條
    第1 項定有明文。前開規定依非訟事件法第36條第3 項之規
    定，於非訟事件裁定亦準用之。
二、經查，本院因民國99年10月13日所為之判決有誤寫之顯然錯
    誤情事，而於99年12月31日另為更正裁定，然本院誤將被告
    鄭漢忠、鄭明貴併列為裁定更正事項之當事人，顯有違誤，
    爰依法將原裁定撤銷，更為裁定如主文第二項所示。
三、依首開規定裁定如主文。
中    華    民    國  100    年    6    月    29    日
                  民事第一庭    法  官  趙子榮
以上正本係照原本作成。
如不服本裁定應於送達後10日內向本院提出抗告狀，並繳納抗告
費新臺幣1,000元（但如對於原判決已合法上訴者，本件不得抗
告）。
中    華    民    國  100    年    6    月    29    日
                                書記官  謝榕芝
附表：
1.原判決主文第二項關於「被告鄭蔡桂、鄭明媚、鄭明芳、鄭明
  娟、鄭凱耀、鄭德仁、鄭德慶、鄭國男及鄭舒舒應各交付印鑑
  證明予韋麗華，並各應於辦理如附表二所示之土地移轉予韋麗
  華格式如附表三之土地登記聲請書一份、土地所有權買賣契約
  書一式二份及土地增值稅申報書一式四份上蓋用印鑑章。」之
  記載，應更正為「被告鄭蔡桂、鄭明媚、鄭明芳、鄭明娟、鄭
  凱耀、鄭德仁、鄭德慶、鄭國男及鄭舒妤應各交付印鑑證明予
  韋麗華，並各應於辦理如附表二所示之土地移轉予韋麗華格式
  如附表三之土地登記聲請書一份、土地所有權買賣契約書一式
  二份及土地增值稅申報書一式四份上蓋用印鑑章。」。
2.得心證之理由欄第(二)項1.關於「…，準此，原告自有權利以公
  告現值加四成之金額逕行洽辦出售事宜。被告鄭蔡桂、鄭明媚
  、鄭明芳、鄭明娟、鄭凱耀、鄭德仁、鄭德慶、鄭國男及鄭舒
  舒既不爭執原告業已按96年公告現值加四成出售如附表二所示
  之土地予訴外人韋麗華，…」之記載，應更正為「…，準此，
  原告自有權利以公告現值加四成之金額逕行洽辦出售事宜。被
  告鄭蔡桂、鄭明媚、鄭明芳、鄭明娟、鄭凱耀、鄭德仁、鄭德
  慶、鄭國男及鄭舒妤既不爭執原告業已按96年公告現值加四成
  出售如附表二所示之土地予訴外人韋麗華，…」。
3.得心證之理由欄第(二)項2.關於「被告鄭蔡桂、鄭明媚、鄭明芳
  、鄭明娟、鄭凱耀、鄭德仁、鄭德慶、鄭國男及鄭舒舒雖辯稱
  ：原告本於和解筆錄及債權讓與契約書等為本件請求，…」之
  記載，應更正為「被告鄭蔡桂、鄭明媚、鄭明芳、鄭明娟、鄭
  凱耀、鄭德仁、鄭德慶、鄭國男及鄭舒妤雖辯稱：原告本於和
  解筆錄及債權讓與契約書等為本件請求，…」。